臺灣屏東地方法院刑事判決
111年度交易字第360號
公  訴  人  臺灣屏東地方檢察署檢察官
被      告  鄭元泰



上列被告因公共危險案件，經檢察官提起公訴（111年度偵字第8
365號），本院判決如下：
　　主  文
鄭元泰犯不能安全駕駛動力交通工具罪，累犯，處有期徒刑肆月
，如易科罰金，以新臺幣壹仟元折算壹日。
    事  實
一、鄭元泰於民國111年6月16日19時許，在屏東縣里港鄉里港菜
    巿場內之某檳榔攤飲用酒類後，其血液中所含酒精濃度已達
    百分之0.05以上之程度，猶基於不能安全駕駛動力交通工具
    之犯意，於同日21時15分許，駕駛其停放在上開市場內之車
    牌號碼00-0000號自用小貨車欲進行移車，於倒車時不慎撞
    擊曾啟皇停放在後方之車牌號碼0000-00號自用小客車。嗣
    警方據報到場處理，因鄭元泰未配合呼氣酒精測試，警方遂
    持臺灣屏東地方檢察署核發之鑑定許可書委請衛生福利部旗
    山醫院對鄭元泰進行抽血檢測，測得其血液中所含酒精濃度
    達176.4mg/dL，換算血液中酒精濃度為百分之0.1764，而悉
    上情。
二、案經屏東縣政府警察局里港分局報告臺灣屏東地方檢察署檢
    察官偵查起訴。
    理  由
一、按被告以外之人於審判外之陳述，雖不符刑事訴訟法第159
    條之1至第159條之4規定，而經當事人於審判程序同意作為
    證據，法院審酌該言詞陳述或書面陳述作成時之情況，認為
    適當者，亦得為證據；當事人、代理人或辯護人於法院調查
    證據時，知有該法第159條第1項不得為證據之情形，而未於
    言詞辯論終結前聲明異議者，視為有前項之同意，該法第15
    9條之5業已明揭其旨。本件認定事實所引用之卷內文書證據
    之證據能力部分，並無證據證明係公務員違背法定程序所取
    得，公訴人及被告於本院均未主張排除前開證據之證據能力
    ，且迄於本院言詞辯論終結前均未表示異議，本院經審酌該
    證據作成時之情況，認為並無不適當者，依上開說明，均認
    應有證據能力。
二、上開犯罪事實，業據被告於警詢、偵查及本院審理時均坦承
    不諱（見警卷第3-5頁；偵卷第17-18頁；本院卷第34、39頁
    ），核與證人曾啟皇於警詢之證述相符（見警卷第6-8頁）
    ，並有屏東縣政府警察局里港分局大平派出所警員製作之偵
    查報告、臺灣屏東地方檢察署111年度鑑許字第142號鑑定許
    可書、福生福利部旗山醫院微量元素/藥/毒物測定檢驗結果
    、肇事現場略圖、道路交通事故現場圖、道路交通事故調查
    報告表（一）、（二）、A3類道路交通事故調查紀錄表、車
    輛詳細資料報表、道路交通事故當事人登記聯單、110報案
    紀錄單、蒐證照片及道路交通事故照片等件在卷（見警卷第
    2、13-23、25、27-39頁）可稽，足認被告自白與事證相符
    ，可資憑採。本案事證明確，被告上開犯行堪以認定，應依
    法論科。
三、論罪科刑
  ㈠核被告所為，係犯刑法第185條之3第1項第1款之不能安全駕
    駛動力交通工具罪。
  ㈡查被告前因犯不能安全駕駛動力交通工具罪，經本院以108年
    度交簡字第2117號判處有期徒刑3月確定，於109年1月31日
    易科罰金執行完畢乙情，有刑案資料查註紀錄表及臺灣高等法
    院被告前案紀錄表等件在卷可按，且被告亦供稱：對於臺灣
    高等法院被告前案紀錄表及108年度交簡字第2117號判決沒
    有意見，本案構成累犯沒有意見等語（見本院卷第38-39頁
    ），是被告受有期徒刑執行完畢後5年以內，故意再犯本件
    有期徒刑以上之罪，為累犯。故本院審酌被告構成累犯之前
    案與本案均為不能安全駕駛案件，且被告於上開前案徒刑執
    行完畢後，仍無視法律禁制，再為本件犯行，足徵其並未真
    正悛悔改過，刑罰反應力確屬薄弱，依司法院釋字第775號
    解釋意旨，衡酌罪刑相當及比例原則，認如加重其法定最低
    度刑，尚不至於使被告所受刑罰超過其所應負擔罪責，爰依
    刑法第47條第1項規定加重其刑。
　㈢爰審酌被告於酒後血液中所含酒精濃度達百分之0.05以上之
    情形下仍貿然駕駛汽車上路，此舉已對於公共交通安全造成
    嚴重之潛在威脅，況其又於倒車時撞擊他人停放在該處之車
    輛而肇事，顯見其酒後駕車之犯行確已生相當之實害結果，
    所為誠應嚴責；惟念其犯後坦承犯行之態度，且考量其係為
    移車而為本案犯行，兼衡被告自述之教育程度、工作狀況、
    家庭生活狀況暨檢察官建請從輕量刑（均見本院卷第40頁）
    等一切情狀，量處如主文所示之刑，並諭知易科罰金之折算
    標準。
據上論斷，應依刑事訴訟法第299條第1項前段，判決如主文。
本案經檢察官張志杰提起公訴，檢察官洪綸謙到庭執行職務。
中　　華　　民　　國　　111 　年　　10　　月　　14　　日
                  刑事第三庭  法  官 曾思薇
以上正本證明與原本無異。
如不服本判決應於收受判決後20日內向本院提出上訴書狀，並應
敘述具體理由；其未敘述上訴理由者，應於上訴期間屆滿後20日
內向本院補提理由書（均須按他造當事人之人數附繕本）「切勿
逕送上級法院」。
中　　華　　民　　國　　111 　年　　10　　月　　14　　日
                              書記官  盧建琳 
附錄本案論罪科刑法條：
中華民國刑法第185條之3第1項第1款
駕駛動力交通工具而有下列情形之一者，處3年以下有期徒刑，
得併科30萬元以下罰金：
一、吐氣所含酒精濃度達每公升零點二五毫克或血液中酒精濃度
    達百分之零點零五以上。